臺灣士林地方法院刑事裁定
111年度聲字第839號
聲  請  人  臺灣士林地方檢察署檢察官
受  刑  人  李境晏


上列聲請人因受刑人數罪併罰有二裁判以上案件，聲請定其應執
行之刑（111年度執聲字第559 號），本院裁定如下：
    主  文
李境晏所犯如附表所示之罪，所處如附表所示之刑，應執行拘役
參拾伍日，如易科罰金，以新臺幣壹仟元折算壹日。
    理  由
一、聲請意旨略以：受刑人李境晏因詐欺等案件，先後經判決確
    定如附表，應依刑法第53條及第51條第6 款，定其應執行之
    刑，爰依刑事訴訟法第477 條第1 項聲請裁定。
二、按裁判確定前犯數罪者，併合處罰之；數罪併罰，分別宣告
    其罪之刑，若宣告多數拘役者，於各刑中之最長期以上，各
    刑合併之刑期以下，定其刑期。但不得逾120 日。刑法第50
    條第1 項前段、第51條第6 款，分別定有明文。又數罪併罰
    ，有二裁判以上者，依第51條之規定，定其應執行之刑，同
    法第53條亦規定甚明。次按數罪併罰之案件，縱其中部分已
    執行完畢，如該數罪尚未全部執行完畢，仍應依刑法第53條
    之規定，定其應執行之刑，至於數罪併罰之數刑罰中有已執
    行完畢部分，嗣後與他罪合併定應執行刑，僅係確定後，由
    檢察官換發執行指揮書，就其先前已執行之有期徒刑部分，
    如何扣除之問題（最高法院109 年度台抗字第203 號裁定意
    旨可參）。再按法律上屬於自由裁量之事項，有其外部性界
    限及內部性界限，並非概無拘束。依據法律之具體規定，法
    院應在其範圍選擇為適當之裁判者，為外部性界限；而法院
    為裁判時，應考量法律之目的，及法律秩序之理念所在者，
    為內部性界限；法院為裁判時，二者均不得有所踰越。在數
    罪併罰，有二裁判以上，定其應執行之刑時，固屬於法院自
    由裁量之事項，然仍應受前揭外部性界限及內部性界限之拘
    束；上開更定之應執行刑，不應比前定之應執行刑加計其他
    裁判所處刑期後為重，否則即與法律秩序理念及法律目的之
    內部界限有違，難認適法（最高法院80年台非字第473 號判
    例、93年度台非字第192 號判決意旨可資參照）。
三、經查，受刑人李境晏因犯詐欺、竊盜等案件，經臺灣臺北地
    方法院及本院判處如附表所示之刑，並已分別確定在案，其
    中附表編號1 、2 所示之罪，雖經該編號所示判決宣告緩刑
    確定，然嗣經本院以111 年度撤緩字第33號裁定撤銷緩刑之
    宣告確定，此有臺灣臺北地方法院110 年度審簡字第1352號
    判決、本院110 年度審易字第1377號判決及臺灣高等法院被
    告前案紀錄表各1 份附卷可參。又受刑人所犯如附表編號3 
    所示之罪，雖已執行完畢，然揆諸前揭說明，仍得與附表編
    號1 、2 之罪所處之刑，合併定其應執行刑。茲檢察官聲請
    定其應執行之刑，除聲請書所附受刑人李境晏定應執行刑案
    件一覽表編號1 至2之「偵查（自訴）機關年度案號」、「
    備註欄」應補充更正如附表編號1 至2 所示外，本院審核認
    聲請為正當，自應准許。另受刑人所犯如附表編號1 至2所
    示之罪，雖經臺灣臺北地方法院以110 年度審簡字第1352 
    號判決應執行拘役30日確定，依前說明，前定之執行刑當然
    失效，本院自應以其各罪宣告刑為基礎，並應受前開裁判所
    為定應執行刑內部界限之拘束，而在上開曾定應執行刑之拘
    役40日總和範圍內定應執行刑。本院審酌受刑人犯罪行為之
    不法與罪責程度、附表各罪彼此間之關連性及所反應受刑人
    之人格特性與傾向、對受刑人施以矯正之必要性等一切情狀
    ，暨附表所示各罪宣告刑總和上限等內、外部性界限，爰依
    刑法第51條第6 款規定，就附表所示各罪所處之刑，裁定如
    主文所示之應執行刑。
四、依刑事訴訟法第477 條第1 項，刑法第53條、第51條第6 款
    、第41條第1 項前段，裁定如主文。 
中　　華　　民　　國　　111 　年　　9 　　月　　8 　　日
             刑事第二庭　　法  官  陳孟皇
以上正本證明與原本無異。
如不服本裁定應於送達後5日內向本院提出抗告狀。
因疫情而遲誤不變期間，得向法院聲請回復原狀。
                           書記官  張嫚凌
中　　華　　民　　國　　111 　年　　9 　　月　　14　　日
附表：
編    號  1 2 3 罪    名  詐欺 詐欺 竊盜 宣 告 刑  拘役25日 拘役15日 拘役10日 犯罪日期  109年11月15日 110年1月5日 110年4月5日 偵查（自訴）機關年度案號  臺灣臺北地方檢察署110年度偵字第3827、8857號 臺灣臺北地方檢察署110年度偵字第3827、8857號 臺灣士林地方檢察署110年度偵字第9530號 最後事實審 法 院 臺灣臺北地方法院 臺灣臺北地方法院 臺灣士林地方法院  案 號 110年度審簡字第1352號 110年度審簡字第1352號 110年度審易字第1377號  判決日 期 110年9月24日 110年9月24日 110年11月16日 確定判決 法 院 臺灣臺北地方法院 臺灣臺北地方法院 臺灣士林地方法院  案 號 110年度審簡字第1352號 110年度審簡字第1352號 110年度審易字第1377號  判決確定日 期 110年11月2日 110年11月2日 110年12月14日 是 否 得易科罰金         是        是       是 備    註  臺灣士林地方檢察署111年度執撤緩助字第38號執行中（臺灣臺北地方檢察署110年度執緩字第933號業經本院以111年度撤緩字第33號裁定撤銷緩刑）  臺灣士林地方檢察署111年度執字第517號（已執畢）   編號1 、2 業經臺灣臺北地方法院以110 年度審簡字第1352號判決應執行拘役30日